【裁判字號】    99,聲,774
【裁判日期】    990727
【裁判案由】    聲請具保停止羈押
【裁判全文】
臺灣嘉義地方法院刑事裁定               99年度聲字第774號
聲  請  人
即被告之母  乙○○○
被      告  甲 ○ ○
上列聲請人因被告業務侵占案件（99年度易字第489 號），聲請
具保停止羈押，本院裁定如下：
    主  文
聲請駁回。
    理  由
一、按被告及得為其輔佐人之人或辯護人，得隨時具保，向法院
    聲請停止羈押，刑事訴訟法第110 條第1 項定有明文。本件
    聲請意旨略以：聲請人之子即被告甲○○對於被訴事實業已
    認罪，查被告年輕無知，一時失慮而干刑章，深感遺憾與不
    該，自應受法律之合理制裁，並查被告5 年內並無任何前科
    紀錄，素行良好，懇請從輕發落，並准具保，以利庭外設法
    與被害人協調清償事宜等語。
二、被告因涉嫌業務侵占，經檢察官提起公訴，本院訊問後，以
    被告坦承犯行，且有證人林宗賢、許堅毅、蔡淑芬等人之證
    述，以及大埔加油站繳款核對差異表、切結書等在卷可佐，
    足認被告涉犯刑法第336 條第2 項業務侵占罪之犯罪嫌疑重
    大，且被告自民國97年12月25日即經臺灣嘉義地方法院檢察
    署通緝，至99年5 月底始為警緝獲，有逃亡之事實，非予羈
    押顯難進行審判，有羈押之必要，而依刑事訴訟法第101 條
    第1 項第1 款規定，於99年7 月15日裁定執行羈押。嗣因被
    告於本院99年7 月23日行準備程序時就被訴事實為有罪之陳
    述，經本院合議庭裁定由受命法官獨任行簡式審判程序，並
    於同日辯論終結，定於99年8 月5 日16時40分宣判。
三、聲請人雖以前揭理由聲請具保停止羈押，惟法院應否准許具
    保停止羈押之聲請，首應審酌有無刑事訴訟法第114 條所定
    不得駁回具保聲請之事由，次應審酌羈押被告之原因是否繼
    續存在，以及有無羈押之必要性。經查，本件被告所涉犯者
    為刑法第336 條第2 項之業務侵占罪，非屬法定最重本刑為
    3 年以下有期徒刑、拘役或專科罰金之罪，且無證據足認被
    告有現罹疾病，非保外治療顯難痊癒等情況，尚難認有刑事
    訴訟法第114 條所定不得駁回具保聲請之事由存在。又被告
    自本件案發後即畏罪逃匿，經臺灣嘉義地方法院檢察署於97
    年12月25日發佈通緝，迄至99年5 月29日始為警緝獲，通緝
    長達近1 年半，有通緝書、嘉義市政府警察局第二分局通緝
    案件報告書在卷足稽；另被告自承知悉自己遭通緝，因事情
    發生後無法面對而逃避，其原居住地之房屋因遭法拍，戶籍
    被新屋主遷出，目前設籍於臺南縣鹽水鎮戶政事務所等情，
    復有本院99年7 月15日訊問筆錄、被告之全戶戶籍資料查詢
    結果附卷可參（見本院易字卷第7 、11頁），被告顯有逃亡
    之事實。又本案雖已辯論終結，惟尚未判決，為確保將來審
    判之進行及刑之執行，仍有羈押之必要。
四、至聲請人雖請求讓被告交保以利與被害人協商賠償事宜，惟
    本件前經本院排定於99年7 月23日由被告及告訴人雙方進行
    調解，被告之姐李旻臻並到場協助被告進行調解，嗣因有成
    立調解之望，但仍須時間磋商，故由調解委員逕定99年7 月
    30日14時40分續行調解，有本院99年7 月23日準備程序筆錄
    、調解事件處理情形陳報表附卷可佐；是本件被告雖在押，
    仍可經由法院調解程序與告訴人協商賠償事宜。至聲請人其
    餘主張，經核均與前揭本院羈押之理由無涉，是本件聲請具
    保停止羈押，為無理由，應予駁回。
五、依刑事訴訟法第121條第1項，裁定如主文。
中    華    民    國    99    年    7     月    27    日
                  刑事第三庭  法  官  陳 蒨 儀
以上正本證明與原本無異。
如不服本裁定，應於裁定送達後5日內向本院提出抗告狀（應附
繕本）。
中    華    民    國    99    年    7    月    27    日
                              書記官  楊 國 色

司法院資訊處製作；財團法人民間司法改革基金會備份。
